【裁判字號】    97,聲,180
【裁判日期】    970229
【裁判案由】    發還擔保金
【裁判全文】
臺灣板橋地方法院民事裁定               97年度聲字第180號
聲  請  人
即  債權人  乙○○
相  對  人
即  債務人  頂崁五金工業有限公司
法定代理人  甲○○
上列聲請人聲請發還擔保金事件，本院裁定如下：
    主      文
聲請人於本院九十五年度存字第一四○八號擔保提存事件一案所
提存之擔保金新臺幣柒萬元准予發還。
聲請程序費用由相對人負擔。
    理      由
一、按訴訟終結後，供擔保人證明已定20日以上之期間，催告受
    擔保利益人行使權利而未行使者，或法院依供擔保利益人之
    聲請，通知受擔保利益人於一定期間內行使權利並向法院為
    行使權利之證明而未證明者，法院應依供擔保人之聲請，以
    裁定命返還其提存物或保證書，民事訴訟法第104 條第1 項
    第3 款定有明文，依同法第106 條之規定，於其他依法令供
    訴訟上之擔保者，亦準用之。
二、本件聲請意旨略以：聲請人與相對人間假扣押事件，前依本
    院95年度裁全字第2256號民事裁定，提供如主文第1 項所示
    之提存金後，聲請就相對人之財產予以假扣押在案。茲因聲
    請人已於相對人聲請撤銷假扣押執行程序後，聲請本院催告
    相對人行使權利，經本院以96年度聲字第2650號發函通知相
    對人在案，迄今其所定21日之期間應已屆滿，而相對人仍未
    行使權利，為此提出本院95年度裁全字第2256號民事裁定、
    95年度存字第1408號提存書、板院輔95執全實字第1554號執
    行處通知、板院輔民寧96年度聲字第2650號函等影本各1 件
    ，聲請發還擔保金等語。
三、經查聲請人前開主張，業據其提出上開證據為證，並經本院
    依職權調閱本院95年度裁全字第2256號、95年度執全字第15
    54號假扣押保全程序暨執行卷、95年度存字第1408號擔保提
    存卷及本院96年度聲字第2650號聲請催告行使權利卷核閱屬
    實，復有臺灣桃園地方法院97年2 月14日桃院永民科字第09
    70004434號函、本院民事紀錄科查詢表4 紙在卷為證，聲請
    人之聲請意旨核與民事訴訟法第104 條第1項第3款規定相符
    ，應予准許。
四、又本院95年度裁全字第2256號假扣押裁定所列債務人除相對
    人外，另有林進發，惟聲請人並未陳報林進發之財產聲請本
    院實施假扣押執行程序，亦未就此部分取得本院執行處發給
    之未執行證明書，且林進發亦非本件聲請之相對人，故關於
    林進發部分是否得發還擔保金，屬提存範疇，應由提存所自
    行審認，本院無從置喙，附此敘明。
五、爰依民事訴訟法第95條、第78條，裁定如主文。
中    華    民    國    97    年    2     月    29    日
                  民事第二庭    法  官  程怡怡
以上正本係照原本作成
如對本裁定抗告須於裁定送達後10日內向本院提出抗告狀，並應
繳納抗告裁判費新台幣1,000元整。
中    華    民    國    97    年    3     月    3     日
                                書記官  華海珍


司法院資訊處製作；財團法人民間司法改革基金會備份。
